# 收益率

提问人：zcy2401 时间：2022-07-21 19:56:32
陈版，想请教一个问题， 430 发生非同一控制企业合并，如何计算半年报的加权净资产收益率。比如期初合并方甲净资产 1000 万，1-6月净利润 400 万，被收购方5-6月归母净利润 200 万，收购时支付对价 2000 万，被收购方可辨认净资产公允价值收购方持股比例为 _1800_ 万，商业 _200_ 万。在 _5_ 月被收购对象分红 _100_ 万，少数股东取得 _40_ 万，母公司取得 _60_ 万，那 _1-6_ 月净资产收益率的分子 _=_ （ _400+200_ ） _/2=300_ 万，分母 _=_ （ _1000+300-60_ 1/6）=1300万，则计算1-6月加权平均净资产收益率=300/1300吧？如果收购时是负商誉 100 万，那分母是不是还要再加上100*2/6呢？

回答人：chenyiwei
假设不考虑购买日后购买方和被购买方有过内部交易的影响，则：
1 、分子=400+200=600万。（如果该 200 万是账面净资产口径计算的，则还需就被收购方的可辨认净资产公允价值的评估增值对 5 、 6 月的折旧、摊销等的影响进行调整）‘2 、分母=1000+400/2+200/2=1300万。因为是非同一控制下合并，因此在购买日时点不会影响收购方合并报表中的归母净资产（除非出现负商誉）。子公司对母公司的分红已被抵销，子公司对少数股东的分红不影响分母计算。